# 合并报表固定资产的抵消问题

提问人：banqi 时间：2010-02-04 18:03:34
母公司持有子公司60%的股权。如果母公司销售给子公司固定资产，固定资产帐面金额 100 ，售价 120 。剩余摊销年限 4 年。 那么在合并抵消时，计算少数股东损益时是不是也需要考虑那块折旧对少数股东权益的影响。 即：折旧=(120-100)/4=5 对少数股东损益影响5*40%=2 在计算当年的少数股东损益时，也需要增加 2 。

回答人：chenyiwei
回复 楼主 banqi 的帖子目前尚无明确规定。但一般理解，此类顺销交易的未实现损益抵销数应全部调整归属母公司股东的净利润，少数股东损益不负担。